【裁判字號】    99,抗,1465
【裁判日期】    991222
【裁判案由】    毒品危害防制條例
【裁判全文】
臺灣高等法院刑事裁定                  99年度抗字第1465號
抗  告  人
即  被  告  陳木村
上列抗告人因毒品危害防制條例案件，不服臺灣桃園地方法院中
華民國99年11月12日所為裁定（98年審訴字第2876號），提起抗
告，本院裁定如下：
    主  文
抗告駁回。
    理  由
一、本件抗告意旨略稱：抗告人並沒有持有海洛因毒品，亦不知
    查獲之塑膠袋內餘有第一級毒品海洛因殘渣，且該殘渣已無
    利用價值無法吸食，況被告早已戒除吸食毒品惡習，並接受
    美沙冬治療；又因不瞭解刑事訴訟程序，係法官要求抗告人
    認罪，抗告人確實沒有認罪協商，請求撤銷原裁定云云。
二、按協商判決除有刑事訴訟法第455條之4第1項第1款於本訊問
    程序終結前，被告撤銷協商合意或檢察官撤回協商聲請者；
    第2款被告協商之意思非出於自由意志者；第4款被告所犯之
    罪非第455條之2第1項所定得以協商判決者；第6款被告有其
    他較重之裁判上一罪之犯罪事實者；第7 款法院認應諭知免
    刑或免訴、不受理者情形之一，及違反同條第2 項「法院應
    於協商合意範圍內為判決；法院為協商判決所科之刑，以宣
    告緩刑或2 年以下有期徒刑、拘役或罰金為限」之規定者外
    ，不得上訴；原審法院認為上訴為法律上不應准許者，應以
    裁定駁回之，刑事訴訟法第455條之10第1 項、第362條前段
    分別定有明文。
三、經查：本件抗告人即被告於原審準備程序自白其有施用第一
    級毒品犯行不諱，核與其經警採尿送驗結果，尿液呈鴉片類
    陽性反應相符，此有臺灣檢驗科技股份有限公司濫用藥物檢
    驗報告附卷可稽。又本案經被告認罪後，由檢察官與被告及
    其指定辯護人就被告願受科刑之範圍於審判外進行協商，經
    當事人雙方合意，由檢察官聲請原審改依協商程序而為判決
    ，並陳明就施用第一級毒品部分，被告願受科刑範圍為有期
    徒刑10月，原審復就所協商合意向被告確定係出於自由意志
    ，並告知法律效果，有原審99年9月21日協商程序筆錄在卷
    可憑（見原審卷第91-93頁）被告亦一一簽名確認後，依雙
    方合意之刑度而判決。則被告、檢察官並未撤銷協商合意或
    撤回協商之聲請，被告協商之意思係出於其自由意志，被告
    所犯之罪亦為刑事訴訟法第455條之2第1項所定得以聲請協
    商判決，另被告亦無其他較重之裁判上一罪之犯罪事實，或
    法院認應諭知免刑或免訴、不受理之情，協商判決判處被告
    之刑度亦係於協商合意範圍內為之等情，揆諸前揭規定，除
    本件有刑事訴訟法第455條之4第1項第1款、第2款、第4款、
    第6款、第7款所定情形之一，或協商判決違反同條第2項之
    規定者外，公訴人或被告對於原審之判決均不得提起上訴，
    被告於判決後所為之本件上訴既未敘明有何前開得上訴之各
    款事由，即屬法律上不應准許且無從補正，原審據以裁定駁
    回其上訴，於法並無違誤。被告復執前詞提起抗告指摘原裁
    定不當，為無理由，應予駁回。
據上論斷，應依刑事訴訟法第412條，裁定如主文
中    華    民    國    99    年    12    月    22    日
                  刑事第十六庭  審判長法  官  陳晴教
                                      法  官  王敏慧
                                      法  官  吳啟民
以上正本證明與原本無異。
不得再抗告。
                                      書記官  胡新涓
中    華    民    國    99    年    12    月    27    日

司法院資訊處製作；財團法人民間司法改革基金會備份。
